【裁判字號】    98,易,2121
【裁判日期】    981216
【裁判案由】    恐嚇等
【裁判全文】
臺灣臺中地方法院刑事判決              98年度易字第2121號
公  訴  人  臺灣臺中地方法院檢察署檢察官
被      告  己○○
            壬○○
            甲○○
            庚○○
            辛○○
            子○○
            卯○○
            乙○○
            癸○○
選任辯護人  李世才律師
被      告  寅○○
選任辯護人  徐正安律師
被      告  戊○○
選任辯護人  李添興律師
上列被告因恐嚇等案件，經檢察官提起公訴（98年度偵字第1113
3號），本院判決如下：
    主    文
己○○共同意圖為自己不法之所有，以恐嚇使人將本人之物交付
，未遂，累犯，處有期徒刑壹年。其餘被訴如附表部分均無罪。
壬○○共同意圖為自己不法之所有，以恐嚇使人將本人之物交付
，未遂，處有期徒刑肆月，如易科罰金，以新臺幣壹仟元折算壹
日。
乙○○共同意圖為自己不法之所有，以恐嚇使人將本人之物交付
，未遂，處有期徒刑肆月，如易科罰金，以新臺幣壹仟元折算壹
日。
寅○○共同意圖為自己不法之所有，以恐嚇使人將本人之物交付
，未遂，處有期徒刑肆月，如易科罰金，以新臺幣壹仟元折算壹
日；又共同意圖為自己不法之所有，以恐嚇使人將本人之物交付
，未遂，處有期徒刑陸月，如易科罰金，以新臺幣壹仟元折算壹
日；應執行有期徒刑捌月，如易科罰金，以新臺幣壹仟元折算壹
日。
癸○○、戊○○共同意圖為自己不法之所有，以恐嚇使人將本人
之物交付，未遂，癸○○處有期徒刑伍月，戊○○處有期徒刑陸
月，如易科罰金，均以新臺幣壹仟元折算壹日。
甲○○、庚○○、辛○○、楊峻宇、卯○○均無罪。
    犯罪事實
一、緣癸○○係「重慶老火鍋」之加盟供應商，寅○○、戊○○
    則分別為販售冷氣、餐具等設備之業者，因丑○○於民國94
    年9月10日，加盟「重慶老火鍋」，成立位在臺中縣大甲鎮
    ○○路132號之重慶老火鍋大甲分店（下稱：大甲重慶火鍋
    店），約定總價金為新臺幣（下同）500萬元，該店並於95
    年3月15日完工開始經營，癸○○藉口須追加工程款等為由
    ，一再向丑○○追討，丑○○迄於95年7月間，計支付724萬
    元。惟癸○○、寅○○、戊○○分別自認丑○○尚積欠其等
    300餘萬元、120萬元、60萬元之工程款及貨款，癸○○、寅
    ○○、戊○○自95年3月15日前某日起，即多次以電話撥打
    丑○○持有之門號0963******號電話，或單獨或共同到大甲
    重慶火鍋店，向丑○○強行索討工程款，均遭丑○○以未積
    欠任何債務嚴詞拒絕。詎寅○○因而心生不滿，於97年2月
    間某日，經由年籍不詳，綽號「阿德」之成年男子介紹，得
    知乙○○有在從事為人討債之工作，遂與乙○○及其所屬討
    債集團共同基於意圖為自己不法所有之恐嚇取財犯意聯絡，
    由寅○○委託乙○○向丑○○追討所謂工程款，乙○○遂與
    綽號「阿富」及另名姓名年籍不詳之成年男子，於97年2月
    13日中午12時許，共同至大甲重慶火鍋店內，向櫃臺之人員
    稱要找丑○○，櫃臺人員告知丑○○不在，乙○○與「阿富
    」等人憤而敲打櫃臺，並恫嚇稱：「欠錢不還，不要做生意
    」等語，乙○○當場並以其持有之門號0000000000號電話撥
    打丑○○持有之0963******號電話，要求丑○○出面處理，
    致生危害於丑○○之安全，惟丑○○因認未積欠寅○○債務
    拒不給付而未得逞。
二、因丑○○遲未給付金錢，致寅○○、戊○○心生不滿，另行
    起意，於97年2月13日後某日，經由余志強（另由檢察官偵
    查中）之介紹，認識從事為人討債之工作己○○（前於90年
    間，因違反槍砲彈藥刀械管制條例案件，經本院以90年度訴
    字第808號判決，判處有期徒刑1年2月，經上訴後，由臺灣
    高等法院臺中分院、最高法院分別以90年度上訴字第998號
    、90年度臺上字第6125號判決駁回上訴而確定，於92年9月1
    日縮短刑期執行完畢）及壬○○，寅○○、戊○○遂與己○○、壬○○及其所屬討債集團共同基於意圖為自己不法所有
    之犯意聯絡，由寅○○、戊○○委託己○○、壬○○及其所
    屬討債集團協助追討所謂工程款，並為下列之犯行：
    (一)寅○○、戊○○、己○○、壬○○及另1名姓名年籍不詳
      之成年男子，於97年2月25日15時許，分乘3輛汽車至大甲
      重慶火鍋店向丑○○催討工程款，寅○○並藉人多之勢，
      向丑○○恫稱：如錢不拿出來，就將伊所裝設火鍋店之設
      備拆除等語，致生危害於丑○○之安全。惟因丑○○自認
      已清償相關帳款，而拒絕給付。
    (二)癸○○因丑○○遲未給付金錢，心生不滿，於97年2月27
      日下午經由寅○○及戊○○之介紹，而認識己○○及壬○○，竟與其四人共同基於意圖為自己不法所有之犯意聯絡
      ，於當日委託己○○、壬○○及其所屬討債集團協助追討
      所謂工程款，嗣壬○○於同日20時20分許，至臺中縣梧棲
      鎮之童綜合醫院17樓1755號病房探病時，為警在壬○○之
      腰際查獲制式手槍1支、在口袋內扣得制式子彈24顆（另
      由臺灣雲林地方法院以97年度訴字第803號判決，判處有
      期徒刑3年8月，併科罰金新臺幣10萬元確定，壬○○自此
      即在臺灣雲林第二監獄執行另案執行，尚無證據證明後續
      之犯行與其有關，詳後敘），並在己○○駕駛之車牌號碼
      R9-3592號自小客車內，扣得土製金屬槍管2支（另案經臺
      灣臺中地方法院檢察署檢察官以97年度偵字第6286號案件
      為不起訴處分確定）。己○○因而心生不滿，認係因丑○○報警始被查獲，遂承前與癸○○、寅○○及戊○○共同
      恐嚇取財之犯意聯絡，先於97年3月26日15、16時許，以
      0000000000號電話聯絡丑○○，欲加以恐嚇，因丑○○不
      敢接聽，請友人代為接聽，向己○○訛稱：丑○○已經出
      國等語，己○○因此基於妨害他人行使權利之犯意，指示
      「阿偉」及2名不詳之男子駕駛車牌號碼R9-3592號自小客
      車至大甲重慶火鍋店，在該店前之走道、庭院廣場上丟灑
      冥紙，旋即離去。在該店用餐之部分顧客，見狀受到驚嚇
      而迅速結帳離開，因而妨害丑○○營業之權利，並達到己○○等人欲恐嚇取財之目的。
    (三)己○○復承前與癸○○、寅○○及戊○○共同基於意圖為
      自己不法所有之犯意聯絡，不時以電話騷擾要求丑○○還
      錢，丑○○遂另於臺灣苗栗地方法院對癸○○提出民事訴
      訟，致癸○○、戊○○等人心生不滿，遂欲再對丑○○不
      利，乃於97年5月28日上午10時36分，由戊○○於電話中
      提及，叫寅○○「最後就看看，乾脆錢不要了，拆一拆」
      等語，癸○○則提及叫寅○○找兄弟堵丑○○等語，欲在
      丑○○到臺灣苗栗地方法院對其不利，惟因丑○○恐遭報
      復，事先已請警方保護，癸○○等人見狀該日始作罷，惟
      仍由己○○於97年7月10日上午11時52分許，再以其持有
      之0000000000號電話撥打丑○○之0963******電話，向丑
      ○○恫稱：要追討丑○○所欠寅○○等人之工程款，如果
      不處理，會叫手下去大甲重慶火鍋店內包圍搗亂、灑冥紙
      及潑漆，要將火鍋店拆除無法經營下去，家中人員和店裡
      客人外出要小心一點，不小心會吃到土豆（子彈）等語，
      致生危害於丑○○之安全，因丑○○自認未積欠癸○○等
      人債務而未付款，己○○等人因而未得逞。
三、案經臺中縣警察局大甲分局報請臺灣臺中地方法院檢察署檢
    察官偵查起訴。
    理    由
壹、證據能力部分：
一、按被告以外之人於審判外之言詞或書面陳述，除法律有規定
    者外，不得作為證據。刑事訴訟法第159條第1項固有明文。
    然按被告以外之人於檢察事務官、司法警察官或司法警察調
    查中所為之陳述，與審判中不符時，其先前之陳述具有較可
    信之特別情況，且為證明犯罪事實存否所必要者，得為證據
    。同法第159條之2亦有明定。所謂「與審判中不符」，係指
    該陳述之主要待證事實部分，自身前後之供述有所不符，導
    致應為相異之認定，此並包括先前之陳述詳盡，於後簡略，
    甚至改稱忘記、不知道或有正當理由而拒絕陳述等實質內容
    已有不符者在內（最高法院96年度台上字第4365號判決可資
    參照）。另所謂「有較可信之特別情況」，係指陳述是否出
    於供述者之真意、有無違法取供情事之信用性而言，故應就
    偵查或調查筆錄製作之原因、過程及其功能等加以觀察其信
    用性，據以判斷該傳聞證據是否有顯不可信或有特別可信之
    情況而例外具有證據能力（最高法院94年度台上字第629 號
    判決可資參照）。查本件證人丑○○、丁○○，就被告己○○、壬○○、寅○○、戊○○、癸○○及乙○○所涉犯行，
    於警詢時之陳述，就犯罪事實部分反較為詳略，且該等事項
    亦均牽涉本件事實之認定，且證人2人於警詢時，亦查無不
    法方式取供之情事，揆諸上開規定，應認有證據能力。
二、按被告以外之人於偵查中向檢察官所為陳述，除顯有不可信
    之情況者外，得為證據，刑事訴訟法第159條之1第2項定有
    明文。偵查中對被告以外之人所為之偵查筆錄，或被告以外
    之人向檢察官所提之書面陳述，性質上均屬傳聞證據。惟現
    階段刑事訴訟法規定檢察官代表國家偵查犯罪、實施公訴，
    依法其有訊問被告、證人及鑑定人之權，證人、鑑定人且須
    具結，而實務運作時，檢察官偵查中向被告以外之人所取得
    之陳述，原則上均能遵守法律規定，不致違法取供，其可信
    度極高，職是，被告以外之人前於偵查中已具結而為證述，
    除反對該項供述得具有證據能力之一方，已釋明「顯有不可
    信之情況」之理由外，不宜遽指該證人於偵查中之陳述不具
    證據能力。本件證人丑○○、丁○○及己○○於偵查中所為
    之證述，均經具結，有證人結文在卷，所有被告及選任辯護
    人亦不爭執其證據能力，本院斟酌該經具結之陳述並無顯不
    可信之情況，依前揭說明，自具有證據能力。
三、就被告癸○○與被告戊○○之監聽譯文部分，被告戊○○之
    辯護人雖於準備程序時以書狀表示爭執其證據能力，被告癸○○之辯護人則稱秘密證人A1實則為被害人丑○○本人，故
    警員故意虛擬不實在之證人，依此所為之監聽無證據能力等
    語。惟查被告戊○○於警詢時就內容真實性並不爭執，且被
    告戊○○及辯護人迄本院辯論終結止並未聲請就該監聽內容
    為勘驗及爭執其證據能力，又衡情被害人恐遭報復，故以秘
    密證人為指訴，其後因本案偵訊檢察官認無再以秘密證人偵
    訊之必要而記載被害人年籍，並無法因此否定監聽之證據能
    力，故本院認依刑事訴訟法第159條之5第2項規定，應有證
    據能力。
貳、有罪部分：
一、認定犯罪事實所憑之證據及理由。
    (一)證人丑○○於警詢、偵訊及本院審理時之證詞，足以證明
      上揭全部之犯罪事實。
    (二)證人丁○○於警詢、偵訊及本院審理時之證詞，足以證明
      上揭犯罪事實一、二(一)、(二)之犯罪事實。
    (三)證人即共同被告己○○於偵訊之證詞，足以證明被告寅○○、癸○○曾將伊等與丑○○往來之單據交予己○○觀看
      ，並曾與寅○○、戊○○等人共赴大甲重慶火鍋店商討所
      謂工程款之事宜。
    (四)大甲重慶火鍋店遭人丟灑冥紙之照片7張，足以證明該店
      確有遭人丟灑冥紙。
    (五)臺灣臺中地方法院檢察署97年度偵字第6286號不起訴處分
      書，足以證明被告己○○於97年2月27日遭警查獲時，確
      係使用R9-3592號自小客車。
    (六)綜上，本件被告己○○、壬○○、寅○○、戊○○、癸○○及乙○○確有為上揭犯行事證明確。
二、對於被告辯解不採之理由：
    (一)訊據被告己○○、壬○○、寅○○、戊○○、癸○○及乙○○均否認上揭犯行。
      1.被告己○○辯稱：我有陪寅○○去向丑○○要債，是寅
        ○○要向丑○○請領貨款，他們之間尚未對帳，所以我
        不知道確切的貨款是多少錢。我沒有向丑○○恐嚇說你
        們不怕警察，他們也不可能隨時帶槍等語，我雖然有打
        電話給丑○○，但他都沒有接到電話，只有一次有人幫
        他接聽並說丑○○已經出國了，之後我就沒有再打電話
        了云云。
      2.被告壬○○辯稱：我只是與己○○、寅○○、戊○○一
        起去向丑○○瞭解狀況，我是罵寅○○、戊○○，不是
        罵丑○○，因為他們二位在說客家話，我聽不懂，丑○○有在場，後來丑○○都不理會我們，說他要去沙鹿分
        店開會，之後我就離開，我們沒有恐嚇他云云。
      3.被告寅○○辯稱：我沒有委託乙○○去向丑○○要錢，
        我做的工程款一百多萬都沒有拿到，所以是丑○○欠我
        錢，是人家介紹己○○，我找己○○，當時還沒有談到
        要正式委託己○○，我告訴己○○我有機器設備的錢還
        沒有收到，當初己○○說如有收到要一半的酬金，我還
        沒有簽立委託書給己○○，我只有接觸己○○，後來我
        有跟戊○○、壬○○去大甲重慶火鍋店，但是那天沒有
        發生啥事，我們只是說一說就走，沒有拿到錢，我當天
        是向丑○○說如他不還錢，就要把我幫他火鍋店裝的機
        器設備拆除回去，因他不付我這些設備的錢，我只說要
        拆我自己的東西回去，沒說要拆別人的東西，因他不付
        錢給我，我也沒說要讓他經營不下等恐嚇的云云。
      4.被告戊○○辯稱：我當天有與寅○○、壬○○、己○○
        他們去大甲重慶火鍋店，我們是去協商債務，寅○○找
        我去的，我也是債主，丑○○欠我六十萬，因我賣他餐
        具、桌椅，我與寅○○一起去，己○○後來如何去討債
        我不知道。在丑○○的火鍋店協商時我都沒有說話，都
        是他們在說，我也沒有說如不還錢要讓他們的店經營不
        下去及要拆除我幫忙丑○○裝的東西回去等語，當時我
        們都很客氣云云。
      5.被告癸○○辯稱：丑○○有欠我錢，我沒有委託己○○
        、寅○○、戊○○他們去向丑○○討債，丑○○欠我將
        近一百萬，那時我與己○○、寅○○、戊○○他們還在
        談如何委託他們討債，並未委託他們去向丑○○討債，
        當時己○○說要先釐清事情再說，這是在大甲的泡沫紅
        茶店談的，除此之外，其他後面的我都沒有參與云云。
      6.被告乙○○辯稱：我有去大甲重慶火鍋店，問他為何欠
        老闆工人的工資不還，我是與綽號「阿富」之成年男子
        去的，有無其他人去我忘記了，時間很久了，我也沒有
        向櫃台人員說欠錢不還不要做生意這句話，0000-00000
        0號是我的電話，我有去電給丑○○，我是問他欠老闆
        的錢為何不還，他說他要走法律程序，且說我不懂，我
        就離開了云云。
    (二)就犯罪事實一部分，經查：證人丑○○於警詢（以秘密證
      人）已證稱：被告寅○○叫黑道兄弟3人於97年2月13日中
      午12許，至大甲重慶火鍋店內，向櫃臺會計問我在不在，
      會計回答不在，就很生氣敲打櫃臺稱欠錢不還生意不要做
      ，就跟櫃臺會計說馬上打電話給我，我接電話時對方說受
      寅○○委託，你欠債今天要向你追討債務，並要我出面講
      清楚，我因害怕對方對我不利所以沒出面等語，核與證人
      丁○○於於警詢、偵訊及本院審理時所證述均大致相同（
      僅就案件發生日期應係97年2月13日，而丁○○誤為3月，
      應係誤認），參以被告乙○○與被告寅○○互不認識，業
      據其2人陳述明確，被告乙○○復無法提供「阿德」之年
      籍，再依被告乙○○之0000000000通聯譯文顯示，其確曾
      向本案以外債務人揚言要讓債務人無法當兵，如果債務人
      沒事，伊該死等語，亦曾揚言：伊這邊不是塑膠的，槍大
      家拿出來碰啦等情。堪認被告乙○○討債之手法，係以槍
      、人身安全等恐嚇債務人，迫使債務人還債，如非經由被
      告寅○○委託，乙○○何須介入他人之債務糾紛，故被告
      寅○○、乙○○上揭之辯解，顯均不足採信。
    (三)就犯罪事實二、(一)及(二)部分，經查：
      1.被告寅○○於警詢已供述：是「阿德」介紹他人給我跟
        戊○○幫忙討債，代價是對半拆帳，我只有1次跟壬○○及其他2名不詳姓名男子到重慶火鍋店要債，但並未
        暴力或言語恐嚇，我只向他說「如果不還錢，就報他火
        鍋店違建」，我跟壬○○及其他2名不詳姓名男子到重
        慶火鍋店只是證明我與他們委任關係等語，於偵訊時則
        供稱：97年2、3月委託己○○、壬○○討債，己○○他
        們我不認識，但是有一次在頭份喝酒我的朋友阿德說有
        債務公司可以幫我們解決債務，有一次我和戊○○到大
        甲和有帶槍的壬○○及壬○○所帶的1個人，在泡沬紅
        茶店討論我的未收款項，請他們幫我收這些款項，拿帳
        單給他們看，看完就去火鍋店，我到火鍋店找丑○○說
        我委託他們來收款，我們就走了等語。於本院準備程序
        則辯稱：我們只是說一說就走，沒有拿到錢，我當天是
        向丑○○說如他不還錢，就要把我幫他火鍋店裝的機器
        設備拆除回去，因他不付我這些設備的錢，我只說要拆
        我自己的東西回去，沒說要拆別人的東西，因他不付錢
        給我等語。
      2.被告戊○○於警詢時供稱：我有委託己○○幫我處理債
        務，以50％代價委託處理，我只去過1次重慶火鍋店協
        商貨款，是跟己○○、壬○○一起去的，日期我忘記了
        ，也沒有言詞恐嚇他等語，於偵訊時供稱：我於97年2
        、3月間請編號7（己○○）及22（壬○○）之男子向丑
        ○○拿60萬元，但沒有收回錢。委託編號7及22之男子
        幫我討債是五五分帳等語。
      3.被告己○○於警詢時供稱：是寅○○透過余志強委託我
        去大甲鎮火鍋店找老闆協調債務糾紛，我只去過1次，
        時間已忘記，當時有我、寅○○、癸○○進入火鍋店協
        調，我並未以言語恐嚇丑○○，也沒聽到有人恐嚇他。
        當天我們各自開車前往，是由寅○○帶隊及跟老闆談判
        ，我僅是在旁旁聽，我並未和丑○○談到債務問題等語
        ，於偵訊時供稱：我和壬○○、寅○○、癸○○98年2
        月27日當天下午先到大甲泡沫紅茶店聽癸○○講來龍去
        脈，他把估價單、裝潢的錢等從開始籌備的單據拿給我
        看，這些單據事後我還給寅○○，當天我們都沒有去重
        慶火鍋店，我打電話給丑○○約隔天見面，但2月27日
        晚上壬○○就被警察抓到等語。
      4.被告壬○○於警詢時供稱：寅○○、戊○○、癸○○與
        大甲鎮重慶火鍋店有債務糾紛，請我前往了解，日期我
        忘記了，我到火鍋店聽到他們3人以客家話對談，我聽
        不懂又覺得怪怪的，就離開了等語，於偵訊時供稱：2
        月27日我去重慶火鍋店老闆不理我們，我就離開，我就
        去臺中，聽到我叔叔住院，我就去童綜合看我叔叔，丑
        ○○說他是黑道，很有力，當天下午5時許，槍枝才放
        在身上，火鍋店的老闆不理寅○○他們後來我就沒有管
        這件事，我去火鍋店沒有帶槍，我去火鍋店沒有和己○○同一台車，是由朋友「阿弟」載我去及離開的，己○○是自己開車去火鍋店，下午5時許我叫己○○去大雅
        載我，槍我放在大雅，我去醫院打算要回雲林，所以把
        槍帶在身上等語。
      5.被告癸○○於警詢時供稱：寅○○、戊○○邀我一起委
        託債務協商公司處理與丑○○債務，我才立委託書給被
        告寅○○，委託何人我不清楚，但當時在談委託時被告
        己○○在場，有和己○○談過，代價是處理回來的錢對
        分等語，於偵訊時供稱：寅○○跟我說有一些有執照的
        債務協商公司，可以去協商，所以我與寅○○、戊○○
        與編號7（即己○○）的男子約在大甲的某泡沫紅茶店
        ，我有告知編號7之男子，丑○○與我之間的債務關係
        。我在場時，寅○○至多只有說「將我做的東西拆回去
        」，其他我不知道等語。
      6.綜上所述，被告寅○○、戊○○確有於97年2月13日後
        某日，經由余志強之介紹，認識從事為人討債之工作被
        告己○○及壬○○，並委託其2人及所屬討債集團催討
        債務，如事成將對分該筆金額，並由被告寅○○藉人多
        之勢，向證人丑○○恫稱：如錢不拿出來，就將伊所裝
        設火鍋店之設備拆除等語，致生危害於證人丑○○之安
        全等情無誤，且被告戊○○、己○○、壬○○既均在現
        場，自無諉稱不知之理。又被告癸○○則確於97年2月
        27日加入委託討債之行列，如事成亦與被告己○○等人
        對分之情無誤。又依癸○○持有之門號0000000000號電
        話與戊○○之門號0000000000號電話於97年5月28日上
        午10時36分之通聯譯文顯示，被告癸○○於電話中，提
        及叫被告寅○○找兄弟堵丑○○之事，被告戊○○則稱
        ：叫寅○○最後就看看，乾脆錢不要了，拆一拆等語，
        亦足以證明被告寅○○、戊○○並非僅有委託被告己○○於97年2月25日至火鍋店催討債務而已，其3人顯係以
        只要達到欲索取之金額，其後之行為均授權被告己○○
        等人為之之意思，故應均屬被告寅○○、戊○○及癸○○之授權範圍無誤。又丑○○、丁○○指述丟灑冥紙之
        人所駕駛係車牌號碼R9－3592號自小客車，而另案依97
        偵字3751號起訴書記載壬○○遭查獲槍枝時係搭乘己○○駕駛之R9－3592號自小客車，己○○於本院訊問時亦
        坦承壬○○遭查獲槍枝時所搭乘之車輛是他的等語，足
        證該97年3月26日15、16時許，基於妨害他人行使權利
        之犯意，指示「阿偉」及2名不詳之男子駕駛車牌號碼
        R9-3592號自小客車至大甲重慶火鍋店前之走道、庭院
        廣場上丟灑冥紙之行為，確係被告己○○所授意無誤。
    (四)就犯罪事實二、(三)部分，經查：被告己○○先於本院訊問
      時供稱都是以電話與丑○○聯絡，但他叫我不要管這件事
      ，後又於本院訊問時改稱打過電話給丑○○，但丑○○都
      沒接到電話，前後供述明顯不一，且依己○○與丑○○雙
      向通聯記錄，己○○於97年7月10日確有撥打電話給丑○○，且通話秒數達247秒，以己○○與丑○○先前多次因
      討債之事起糾紛之情觀之，證人丑○○表示該日係遭被告
      己○○恐嚇之情即可採信，而同前所述，此均屬被告寅○○、戊○○及癸○○之授意範圍內無誤。
    (五)另起訴書雖認被告寅○○、戊○○於97年2月25日或27日
      在火鍋店內向丑○○恫稱：「如錢不拿出來，就將火鍋店
      拆除，讓你無法經營下去」等語。另在場不詳之男子並恫
      稱：「我們兄弟很多，沒有要不到的債，也沒有不能處理
      的事情，我們輪流來處理，你們的生意就別想做了，現在
      天氣天乾物燥，如我們一把火，你的店就沒有了」等語，
      惟經本院當庭勘驗當日之錄影光碟顯示，並無出現上開之
      言詞，且上開溝通過程尚稱平和，有本院勘驗筆錄在卷可
      採，故認被告等人所辯稱並未講過這些話等詞尚可採信，
      併此敘明。
    (六)綜上所述，被告6人上揭之辯解均顯不可採，其犯行均堪
      認定。至壬○○既已於97年2月27日入監服刑，復無其他
      證據證明己○○等人之後之犯行為與其有關，故其辯解入
      監後之行為與其無關，自足採信，併此敘明。
三、查證人丑○○均一直否認有積欠被告癸○○、寅○○、戊○○任何工程款，並提出加盟契約書後附之付款證明為證，而
    依被告癸○○於偵訊時所提出之和解書影本，亦僅有證人丑
    ○○之簽名，並無癸○○之簽名，另癸○○之辯護人於本院
    言詞辯論終結後所提之相關相關廠商所開立之估價單等，並
    無任何證據證明係證人丑○○所欠工程款，而被告寅○○、
    戊○○亦提不出相關之債權證明，故難認丑○○確有積欠上
    揭3人工程款，況當事人間如有法律爭執，本應循正當法律
    途徑解決，詎被告6人等，均未思以正當方法解決，反而以
    犯罪事實一拍桌、犯罪事實二所示之方法恐嚇稱欲拆除設備
    、灑冥紙、電話恐嚇方式強索其等所自認之工程款，自屬意
    圖為自己不法所有，及妨害他人行使營業權利無誤，故核被
    告乙○○、寅○○就犯罪事實欄一所為，均係犯刑法第346
    條第3項、第1項之恐嚇取財未遂罪嫌。被告己○○、壬○○
    、寅○○、戊○○就犯罪事實二、(一)所為，均係犯刑法第34
    6條第3項、第1項之恐嚇取財未遂罪。被告己○○、癸○○
    、寅○○、戊○○就犯罪事實二、(二)所為，均係犯刑法第
    346條第3項、第1項之恐嚇取財未遂罪、第304條第1項之強
    制罪；就犯罪事實二、(三)所為，均係犯刑法第346 條第3項
    、第1項之恐嚇取財未遂罪。被告乙○○、寅○○與「阿富
    」、不詳年籍之成年男子間就犯罪事實一部分，另被告寅○○、戊○○與己○○、壬○○與另一年籍不詳之年子間，就
    犯罪事實二、(一)部分，另被告寅○○、戊○○與己○○、「
    阿偉」及其他二名年籍不詳之成年男子間，就犯罪事實二、
    (二)部分，及被告癸○○與被告寅○○、戊○○、己○○，就
    犯罪事實二、(三)部分，彼此有犯意聯絡及行為分擔，均為共
    同正犯。被告寅○○先透過「阿德」介紹委託乙○○討債，
    不成後復依被告己○○所言係透過「余志強」介紹而由己○○等人討債（尚無充分證據證明「余志強」有涉及本案），
    顯各係基於不同犯意為之，應予分論併罰。又被告寅○○、
    戊○○、癸○○既均委託被告己○○及壬○○收取所謂之工
    程款，其後之行為顯均基於同一之犯意為之，且犯罪事實二
    、(三)部分，雖離97年2月份被告戊○○、寅○○、癸○○委
    託被告己○○討債已有一段時間，惟其間被告癸○○既於97
    年5月28日與被告戊○○通話後復表示要叫寅○○找兄弟去
    堵證人丑○○，且97年7月時被告己○○尚以電話對證人丑
    ○○為恐嚇，足證其等顯均係基於同一恐嚇取財之犯意無誤
    ，故應認就犯罪事實二、(一)至(三)部分，屬接續犯，而就犯罪
    事實二、(二)強制罪部分，則係為達成恐嚇取財之目的所為之
    行為，應認屬廣義之一行為，而與恐嚇取財未遂之行為屬想
    像競合犯之關係，而應從較重之第346條第3項、第1項之恐
    嚇取財未遂罪論處。起訴書認就上述犯罪事實二、(二)部分，
    屬強制罪未遂，惟查該大甲重慶火鍋店用餐之部分顧客，因
    見狀受到驚嚇而迅速結帳離開，因而妨害丑○○營業之權利
    ，故應為已達成既遂，故起訴書所認尚有誤會，又公訴人於
    本院98年8月17日審理時，雖就被告寅○○、戊○○及癸○○部分，認起訴範圍包括原起訴書之犯罪事實欄一、(一)部分
    之5個犯行，惟依起訴書證據並所犯法條欄部分之記載，並
    未論及該3人有涉及強制罪部分，顯係認被告寅○○僅參與
    該犯罪事實欄一、(一)、1.及2.之犯行，被告寅○○、戊○○
    及癸○○僅參與該犯罪事實欄一、(一)、3.之犯行，惟因本院
    就被告寅○○、戊○○及癸○○既認其有上開接續犯及想像
    競合裁判上一罪之關係，自得加以審理，又就上述犯罪事實
    二、(二)部分，起訴書雖未論及恐嚇取財未遂之犯行，惟依上
    所述，本院既認有想像競合之關係，自得併予審理，均附此
    敘明。又被告己○○有犯罪事實欄所載論罪科刑執行情形，
    有其前案紀錄表在卷可佐，其於5年以內，故意再犯前述故
    意之罪，為累犯，應依刑法第47條第1項之規定，加重其刑
    。就被告乙○○、己○○、壬○○、寅○○、戊○○及癸○○就上開犯行未遂部分，並依刑法25條第2項規定，減輕其
    刑，就被告己○○部分，依法先加後減。爰審酌被告6人均
    年輕體健，不思正當取得財物，為取得財物竟長期對相關被
    害人為恐嚇、強制等之犯行，手段惡劣，不僅對被害人造成
    甚大之危害，且對社會之治安危害非輕，犯後否認犯行等一
    切情狀，各量處如主文所示之刑，並就被告寅○○部分定應
    執行刑，及除被告己○○外，均諭知易科罰金之折算標準，
    以資懲戒。扣案被告己○○、壬○○、癸○○、寅○○、戊○○及乙○○所有之物，均無證據證明與本案有關，無庸沒
    收，併此敘明。
參、無罪部分：
一、公訴意旨略以：
    (一)被告己○○復於97年3月20日下午3時許，與1名不詳之成
      年男子，至大甲重慶火鍋店，對丑○○恫稱：「因為處理
      你的債務，被警方查獲1把槍，我們槍械還很飽，隨時都
      會來這裡開槍，看你的生意如何做下去」等語，致生危害
      於丑○○之安全，因丑○○自認未積欠癸○○等人債務而
      未付款，故認被告己○○及該不詳男子涉犯刑法第346條
      第3項、第1項之恐嚇取財未遂罪。
    (二)緣午○○於84年間，因公司經營不善，積欠其堂妹鄭美麗
      400餘萬元，午○○並簽發金額計420萬元之本票給鄭美麗
      以為擔保。鄭美麗之子「偉成」於97年8月間某日，委託
      庚○○等人追討債務，約定索得之金額，己○○等人可分
      得6成，被告己○○即與被告甲○○、庚○○共同基於以
      脅迫於使人行無義務之事之犯意聯絡，而為下列犯行：
      1.被告己○○、甲○○、庚○○3人先於97年8月4日前某
        日晚間10時許，由己○○、庚○○、甲○○等人攜帶不
        詳之工具，以人多之勢，至午○○位在彰化縣溪州鄉之
        住處，被告庚○○負責在外守候，由被告己○○、甲○○在午○○之住處門口，向午○○恫稱：代表鄭美麗來
        要債務的等語，並對巳○○恫稱要對午○○不利等語，
        而以此方式強制使午○○處理債務之無義務之事。午○○因於夜間遭陌生人討債，慮及家人安全，心生畏懼，
        迫於無奈而允諾擇日邀集鄉長、代表與被告己○○協調
        債務。
      2.被告己○○繼而於97年8月4日晚上7時46分許，先以持
        有之00000000000號電話聯絡午○○之住處04889****號
        電話，告知巳○○其等將於同日晚上8時30分許，至其
        住處算帳。被告己○○、甲○○、庚○○隨即於同日晚
        上8時30分許，至巳○○之住處算帳，己○○並於同日
        晚上8時31分許，以前開門號撥打「偉成」持有之00000
        00000號電話，向「偉成」報告當晚處理午○○之債務
        ，並允諾「今天就是對你們的帳，雞巴咧，再出怪招，
        就讓他坐輪椅了」等語，足生危害於午○○之安全。
      3.被告己○○復於97年8月12日凌晨3時12分許，復撥打電
        話給巳○○，質問巳○○何以債務從200多萬元變成40
        萬元，旋即於同日下午3時35分許，邀約綽號「原仔」
        之男子至巳○○之住處追討債務。己○○、甲○○、庚○○、「原仔」於97年8月13日晚上6、7時許，至巳○○之住處。因己○○一再找不詳之男子到巳○○之住處
        騷擾，以此方式強制使巳○○以50萬元處理債務，並四
        處籌措金錢，前後支付40萬元、10萬元給己○○之無義
        務之事。被告己○○得手後，交付4、5萬元給甲○○，
        餘均私吞入己，鄭美麗則分文未取。
      4.因認被告己○○、甲○○與庚○○共同涉犯刑法第304
        條第1項之強制罪嫌。
    (三)緣辰○○於86年間，與周永禎共同經營中油管線工程，因
      經營不善，積欠債務，曾向周永禎借款105萬元，陸續清
      償後，尚欠周永禎85萬元。周永禎於97年9月間，透過綽
      號「阿華」男子之介紹，委託被告己○○向辰○○討債。
      己○○即與庚○○等人共同基於以脅迫於使人行無義務之
      事之犯意聯絡，而為下列犯行：
      1.被告己○○、庚○○夥同另3名不詳之男子，於97年9月
        19 日下午5時許，分乘2臺車，至新竹市找辰○○之連
        帶債務保證人「周先生」，要求「周先生」帶同找尋辰
        ○○未果，己○○遂於同日晚間7時32分許，以
        0000000000 號電話撥打「周先生」持有之0000000000
        號電話，恫稱：「......你帶蔡ㄟ一起對一對」、「欠
        人家錢能說不要，不然我去新竹找他，你問他一下時間
        ，配合好一起去，我再跟周ㄟ說時間」等語，以此脅迫
        之方式，強制使辰○○與被告己○○等人處理債務之無
        義務之事，惟因辰○○已無資力而未果。
      2.被告己○○繼而於97年9月24日，以前述之門號撥打周
        永禎持有之0000000000號電話，向周永禎報告，允諾會
        顧好人，且稱：「我有給他一星期時間到基隆油漆工作
        」、「不理，欠人家錢不要被我們找到」、「好，我們
        抓到人叫你來」等語，旋即與庚○○及不詳之男子3、4
        名，共同基於使人行無義務之事之犯意聯絡，並於97年
        9 月間某日，約辰○○至新竹市○○路之某咖啡廳見面
        ，己○○等人遂以多人之勢，著手強押辰○○，而欲以
        此脅迫方式，強制使辰○○隨同南下至雲林縣虎尾鎮，
        與周永禎處理債務，嗣因該咖啡廳之現場人多，辰○○
        趁隙假裝與人談話而逃離現場，被告己○○等人所圖始
        未得逞。
      3.因認被告己○○與庚○○共同涉犯刑法第304條第2項、
        第1項之強制未遂罪嫌。
    (四)緣丙○○自95年起至97年5月間止，與許仲瑜交往，2人於
      96年間，陸續向許仲瑜之母親借款計50萬元，供許仲瑜之
      花費，丙○○另於97年5月間，簽發金額分為30萬元、20
      萬元之竹南信用合作社頭份分社支票2張給許仲瑜，供許
      仲瑜之兄週轉現金使用。嗣許仲瑜與丙○○分手後，許仲
      瑜於97年10月間，與綽號「吧酷」之男子，經由被告子○○認識被告己○○，「吧酷」即委託被告己○○向丙○○
      追討債務，被告己○○分別與子○○、卯○○等人，即共
      同基於意圖為自己不法所有之犯意聯絡，由被告子○○負
      責與「吧酷」，被告己○○並於97年10月1日下午3時15分
      、17分許，以0000000000號電話撥打被告卯○○持有之
      0000000000號電話，指示被告卯○○先帶不詳之人至丙○○之兄所經營位在苗栗線頭份鎮○○路91號之「古早味鴨
      肉麵線」（下稱：古早味餐廳）店索債，被告己○○再與
      庚○○等於97年10月上旬某日，至古早味餐廳找丙○○，
      因丙○○不在店內，被告己○○遂以0000000000號電話聯
      絡丙○○，旋即轉往丙○○之住處強索50萬元；翌日，被
      告己○○持丙○○前所簽發之支票、借據影本，夥同被告
      子○○、庚○○、辛○○及許仲瑜、「吧酷」等人，至丙○○之住處索債，被告己○○向丙○○恫稱：「我跟你拿
      50 萬，不給的話大家就走著瞧，我們人很多你試試看，
      你錢就是要拿出來就對了」等語，致生危害於丙○○之安
      全，惟丙○○自認未積欠許仲瑜債務，因而拒絕給付，被
      告己○○等人始未得逞。丙○○惟恐報復，隨即搬離住處
      。因認被告己○○、庚○○、辛○○、子○○、卯○○等
      人係涉犯刑法第346條第3項、第1項恐嚇取財未遂罪嫌。
二、按犯罪事實應依證據認定之，無證據不得認定犯罪事實；不
    能證明被告犯罪或其行為不罰者，應諭知無罪之判決，刑事
    訴訟法第154條第2項第301條第1項分別定有明文。次按認
    定犯罪事實應依證據，為刑事訴訟法所明定，故被告否認犯
    罪事實所持之辯解，縱屬不能成立，仍非有積極證據足以證
    明其犯罪行為，不能遽為有罪之認定；所謂認定犯罪事實之
    證據，係指足以認定被告確有犯罪行為之積極證據而言，該
    項證據自須適合於被告犯罪事實之認定，始得採為斷罪之資
    料；且如未能發現相當確實證據，或證據不足以證明，自不
    能以推測或擬制之方法，以為裁判之基礎；而認定犯罪事實
    所憑之證據，雖不以直接證據為限，間接證據亦包括在內，
    然而無論直接證據或間接證據，其為訴訟上之證明，須於通
    常一般人均不致有所懷疑，而得確信其為真實之程度者，始
    得據為有罪之認定，倘其證明尚未達到此一程度，而有合理
    之懷疑存在時，即難遽採為不利被告之認定；又按刑事訴訟
    法第161條已於91年2月8日修正公布，其第1項規定：檢察官
    就被告犯罪事實，應負舉證責任，並指出證明之方法。因此
    ，檢察官對於起訴之犯罪事實，應負提出證據及說服之實質
    舉證責任。倘其所提出之證據，不足為被告有罪之積極證明
    ，或其指出證明之方法，無從說服法院以形成被告有罪之心
    證，基於無罪推定之原則，自應為被告無罪判決之諭知，最
    高法院分別著有30年上字第1831號、76年臺上字第4986號、
    92年臺上字第128號判例可資參照。
三、公訴人認被告己○○、甲○○、庚○○、辛○○、子○○、
    卯○○等人涉有前揭犯行，無非係以相關證人丑○○、午○○、巳○○、辰○○、丙○○之證詞，被告等人之供述，和
    解書、本票影本56張、相關通聯譯文等為其論據。
四、訊據被告6人均否認犯行：
    (一)被告己○○辯稱：96年至97年間我有陪寅○○去大甲一家
      火鍋店討債，但沒有恐嚇。我去的時候都沒有遇到負責人
      都是電話聯絡而已，並無恐嚇等語，其後再稱：我只去過
      2次而已，打過電話給丑○○，但丑○○都沒接到電話，
      97年2月28日就沒有與丑○○見面了，之後我就沒有再過
      去重慶火鍋店，97年8月間我有與甲○○、庚○○找鄉長
      向午○○討債，沒有暴力脅迫，另外通聯譯文顯示「嘿啦
      ，來不用煩惱啦，他跟我說好，今天就是對你們的帳，雞
      巴咧，再出怪招，就讓他坐輪椅」這些話，是和鄭美麗談
      話內容，我講讓他坐輪椅是要安撫鄭美麗，開玩笑的話，
      因為午○○本來就是跛腳，我有代替周先生去新竹找辰○○，我沒有說要押他，我只是要他去找周先生，我只有聯
      絡他1次，當時如果有意思要強迫他，就不會讓他離開，
      況且我與在麥當勞裡面講的，另外我有陪許仲瑜去苗栗要
      債，當天丙○○的哥哥有場，我並無自稱阿豹，我跟他們
      說依法律程序處理這件事，當時協調時，許仲瑜有去，還
      有她現任男友「吧酷」，庚○○開車載我，辛○○沒有去
      等語。
    (二)被告甲○○辯稱：我去兩次，第一次是在午○○家裡，當
      時鄉長跟代表也有在場，是我與庚○○、己○○三人一起
      去，那次沒有講說午○○不還錢的話，會對午○○不利的
      話，在場有沒有人說我不曉得，那時候是午○○的父親先
      與己○○接洽，當時鄉長是鄭清涼叫他來的，那次沒有協
      調成功，所以才會約下一次，第二次去就是拿40萬元的這
      一次，另外的10萬元我沒有去拿等語。
    (三)被告庚○○辯稱：97年5、6月份左右，我曾與己○○、甲○○3人前往彰化縣溪州鄉討債，是己○○請我開車，他
      們報路，己○○和甲○○當時口氣沒有不好，不然鄉長不
      會出面，當時己○○有帶本票，就是卷附本票，己○○並
      未提到如果不還錢，要怎麼處理，他沒有遇到當事人，我
      去的那次是鄉長出面，我在門口，當天只有己○○、甲○○進去鄭清涼家裡，我不知道他們進去做什麼，另外我不
      認識辰○○，新竹市部分我是與己○○去找朋友，沒有其
      他人，找完朋友後己○○說要去麥當勞與朋友說一下話，
      我沒有進去麥當勞，也是在車上等，至於丙○○部分我沒
      有去，我沒有與楊峻宇、辛○○、許仲瑜、己○○、綽號
      「吧酷」之男子去向丙○○要錢，苗栗頭份鎮的「古早味
      餐廳」我沒有印象有去過，我不認識丙○○等語。
    (四)被告辛○○辯稱：我沒有去起訴書第七頁所載「古早味餐
      廳」，向丙○○討債，我也沒有去過丙○○家裡，我不認
      識綽號「吧酷」之男子等語。
    (五)被告子○○辯稱：我沒有去起訴書第七頁所載「古早味餐
      廳」，向丙○○討債，我也沒有去過丙○○家裡，我不認
      識綽號「吧酷」之男子，不認識丙○○，也沒有與丙○○
      見過面等語。
    (六)被告卯○○辯稱：我沒有去起訴書第七頁所載「古早味餐
      廳」，向丙○○討債，我也沒有去過丙○○家裡，我不認
      識綽號「吧酷」之男子。但是印象中我有帶己○○去過頭
      份附近，那時我請己○○去頭份吃飯，我不知道丙○○等
      語。
五、經查：
    (一)就前述公訴意旨(一)部分，除據證人丑○○證述外，並無其
      他證據可資證明，參以本院98年8月17日審理時，經檢察
      官詰問證人丑○○，其證稱：「（問：97年3月20日下午3
      點在大甲重慶火鍋店，是否有人對你講說我們槍械還很飽
      ，隨時都會來這裡開槍，看你生意如何做下去？）有。（
      問：那人是誰？）講不出來名字。」等情，及證人丑○○
      於本件報案時間係在97年3月28日時，始與前述己○○指
      使人灑冥紙一起指證，已事隔多日，其可信性即值存疑。
    (二)就前述公訴意旨(二)部分，證人午○○於偵訊時證稱：我住
      在家裡，他們來了已經知道我住的地方，除非我搬離，不
      然只能找一個比較良善的方式，在我父親可以借到錢的範
      圍內，把債務解決，可能我有找鄉長代表出來協商，大家
      都在場他們的態度上念在社會事的處理方式上，雙方互相
      讓步，如果是我個人來談，就不可能是用50萬元和解等語
      ，及本院審理時證稱：我有欠鄭美麗2百多萬元，己○○
      、甲○○、庚○○等人有來家裡處理過4次，經過鄉長、
      代表協商，最後有簽和解書以50萬元解決，過程中很平和
      ，鄉長、代表都有在場，並無暴力、恐嚇情事，頭1次先
      給40萬元，約隔20多天再給10萬元，本票有還給我等語，
      核與證人巳○○於偵訊時證稱：有一次對方打電話到我家
      裡，我說籌不到錢，現在只籌到40萬元，對方就來了，我
      找鄉長來我家，他們才以50萬元和解，對方跟我說要以善
      良的方式解決我擔心我兒子被傷害，所以我拿錢與對方處
      理。己○○沒有出言恐嚇我，他問我兒子在不在，我說請
      鄉長代表處理，對方不敢對我們怎樣，因為都鄉長代表與
      他們接觸等語，及本院審理時證稱：我兒子有欠鄭美麗錢
      ，何人來討錢的我不記得，是鄉長、代表處理的，第1次
      還40萬，再還10萬元，對方很客氣處理，沒有恐嚇，也沒
      有到我家騷擾等詞，均大致相符，且尚難單憑被告等人之
      通聯譯文，即足證明被告等人有何強暴、脅迫之行為，參
      以證人午○○既坦承確有欠200多萬元，最後以50萬元和
      解，對證人午○○亦非不利，且雖係由證人午○○之父親
      代為償還，但於社會上多有父子互相負擔債務之情形，即
      難以此認有構成強制罪之行為。
    (三)就前述公訴意旨(三)部分，雖據證人辰○○於警詢時證稱：
      討債集團成員約有5、6人一直要強押我去雲林虎尾，我一
      直反抗，因現場人多我趁隙離開現場，事後我並未報警。
      當日由己○○與我對談並指使楊峻宇、卯○○、乙○○欲
      將我強押走，及多次至我住處恐嚇討債等語，及其於偵訊
      時證稱：己○○有帶人與我在新竹市咖啡廳談判，他說你
      欠錢不用還喔，不然你跟我到虎尾，後來他要帶我下去我
      不肯，我就離開咖啡廳，那時我很害怕，因為他們有5、6
      人，我怕被他們抓走等語，惟證人既表示係趁隙離開現場
      ，亦未證述被告己○○有何強暴、脅迫之行為，參以證人
      辰○○亦坦承事後並未報警等情，及經本院合法傳喚拒不
      到庭等情，難認被告己○○等人確有何強制罪之犯行，至
      被告等人之通聯譯文僅可證明被告等確有該等之對話，至
      於是否有實際之行為，自應審酌相關之證據為之，故難以
      此即認定被告等確有強制罪之犯行。
    (四)就前述公訴意旨(四)部分，證人丙○○於警詢時坦承確於96
      年間與許仲瑜曾陸續向許仲瑜母親借款約50萬元，並簽發
      50 萬元之借據予許仲瑜母親，及另開支票2張予許仲瑜，
      雖其表示實際上該借款50萬元多供許仲瑜花用，且支票2
      張是借予許仲瑜等語，惟此僅屬證人一方之證詞，足證丙○○與許仲瑜確有債務糾紛，又證人丙○○於本院審理時
      明白證稱：己○○等人並無出言恐嚇我，是許仲瑜說不給
      的話，大家走著瞧，我們人很多，你試試看等語，則以證
      人丙○○與許仲瑜間尚有債務糾紛觀之，許仲瑜在證人丙○○家中口氣不佳，尚難以此即認構成恐嚇之行為，參以
      己○○等人既無出言恐嚇之情形，即難以其之通聯譯文為
      認定有強暴、脅迫之行為，本件亦無其他證據證明有丙○○於警詢所稱家裡磨豆機及烤肉架被搬走之情形，即難單
      憑證人此方面之指述而認定被告等人之犯行。
六、綜上各節，依本案卷證資料，並無積極證據，足以證明被告
    己○○、甲○○、庚○○、辛○○、子○○、卯○○等人涉
    有前揭公訴人所指之犯行。從而，公訴人所舉之證據，無論
    直接或間接證據，均尚未達於一般之人均可得確信，而無合
    理之懷疑存在之程度，且經本院調查勾稽卷證後，亦查無其
    他確切之證據，足以證明被告6人確應負公訴人所指犯行之
    罪責，其等犯行尚屬不能證明，應為無罪之諭知。
肆、適用之法條：
一、刑事訴訟法第299條第1項、第301條第1項。
二、刑法第28條、第304條第1項、第346條第3項、第1項、第55
    條、第47條第1項、第25條第2項、第51條第5款、第41條第1
    項前段。
三、刑法施行法第1條之1第1項、第2項前段。
本案經檢察官李善植到庭執行職務。
中    華    民    國    98    年    12    月    16    日
                  刑事第十六庭  審判長法  官  巫淑芳
                                      法  官  劉麗瑛
                                      法  官  黃建都
以上正本證明與原本無異。
如不服本判決應於收受判決後10日內向本院提出上訴書狀，並應
敘述具體理由；其未敘述上訴理由者，應於上訴期間屆滿後20日
內向本院補提理由書（均須按他造當事人之人數附繕本）「切勿
逕送上級法院」。
                                      書記官  賴玉真
中    華    民    國    98    年    12    月    16    日
附錄論罪科刑法條
刑法第304條：
以強暴、脅迫使人行無義務之事或妨害人行使權利者，處3 年以
下有期徒刑、拘役或3百元以下罰金。前項之未遂犯罰之。
刑法第346條：
意圖為自己或第三人不法之所有，以恐嚇使人將本人或第三人之
物交付者，處6月以上5年以下有期徒刑，得併科1 千元以下罰金
。
以前項方法得財產上不法之利益，或使第三人得之者，亦同。
前二項之未遂犯罰之。
附表：
┌────┬─────┬───┬─────────────┐
│起訴書犯│時     間 │被害人│起     訴     法     條   │
│罪事實欄│          │      │                          │
├────┼─────┼───┼─────────────┤
│一、(一)3.│97年3月20 │丑○○│刑法第346條第3項、第1項恐 │
│        │日下午3時 │      │嚇取財未遂罪              │
├────┼─────┼───┼─────────────┤
│一、(二)  │97年8月4日│午○○│刑法第304條第1項強制罪    │
│        │前某日、97│、鄭清│                          │
│        │年8月4日晚│    │                          │
│        │上、97年8 │      │                          │
│        │月12日、97│      │                          │
│        │年8月13日 │      │                          │
│        │晚上      │      │                          │
├────┼─────┼───┼─────────────┤
│一、(三)  │97年9月間 │辰○○│刑法第304條第2項、第1項強 │
│        │某日      │      │制未遂罪                  │
├────┼─────┼───┼─────────────┤
│一、(四)  │97年10月上│丙○○│刑法第346條第3項、第1項恐 │
│        │旬        │      │嚇取財未遂罪              │
└────┴─────┴───┴─────────────┘

司法院資訊處製作；財團法人民間司法改革基金會備份。
